【裁判字號】    98,易,1477
【裁判日期】    980722
【裁判案由】    詐欺
【裁判全文】
臺灣臺中地方法院刑事判決              98年度易字第1477號
公  訴  人  臺灣臺中地方法院檢察署檢察官
被      告  丁○○
                    號
上列被告因詐欺案件，經檢察官聲請簡易判決處刑（九十八年度
偵字第二０七七號），經本院臺中簡易庭認為不宜逕以簡易判決
處刑，簽由本院刑事庭依通常程序審理（九十八年度中簡字第一
三五０號）及移送併案審理（九十八年度偵字第一０二九七號、
第八八六八號），本院判決如下：
    主    文
丁○○幫助犯詐欺取財罪，處有期徒刑伍月，如易科罰金，以新
台幣壹仟元折算壹日。
    犯罪事實
一、丁○○於民國九十七年十一月四日下午二時許起至同日下午
    十一時五十七分許前之某時，在可預見某一姓名年籍均不詳
    之成年人無故取得他人之帳戶及提款卡（含密碼）使用，乃
    俾利於迴避員警之查緝，其後可能將取得之帳戶供作遭詐欺
    取財之受害人匯款時指定帳戶之用，且其發生不違背本意之
    情形下，仍基於幫助該名成年人詐欺取財之不確定故意，在
    不詳處所，同時將其向花旗（臺灣）銀行大里分行（下稱花
    旗銀行）申設取得帳號00000000000000號帳
    戶之存簿、提款卡（含密碼）及其向中國信託商業銀行彰化
    分行（下稱中國信託銀行）申設取得帳號00000000
    0000號帳戶之存簿、網路銀行帳號（含密碼）交予該姓
    名年籍不詳之成年人使用，以此方式幫助該名成年人為詐欺
    取財犯行時不易遭查獲，而該名成年人取得上揭丁○○之帳
    戶、提款卡、網路銀行帳號及密碼後，即基於意圖為自己不
    法所有之詐欺取財犯意，先後於如附表所示之時、地，以如
    附表所示之方式，向如附表「被害人」欄所示之丙○○等人
    詐騙，致如附表「被害人」欄所示之丙○○等人均不疑有他
    ，因陷於錯誤，而分別於如附表所示之時、地，將所有如附
    表所示之款項，以匯款方式存入丁○○所有如附表所示之上
    開花旗銀行及中國信託銀行帳戶內。嗣因如附表「被害人」
    欄所示之丙○○等人發覺受騙報案後，經員警查得上揭帳戶
    均係丁○○本人所申請，始循線獲悉上情。
二、案經臺中縣警察局霧峰分局報請臺灣臺中地方法院檢察署檢
    察官聲請簡易判決處刑，經本院臺中簡易庭認為不宜逕以簡
    易判決處刑，簽由本院刑事庭依通常程序審理，暨彰化縣警
    察局彰化分局報請臺灣彰化地方法院檢察署呈請臺灣高等法
    院臺中分院檢察署核轉臺灣臺中地方法院檢察署檢察官移送
    併案審理，及臺北市政府警察局中山分局移送臺灣臺北地方
    法院檢察署呈請臺灣高等法院檢察署核轉臺灣臺中地方法院
    檢察署檢察官移送併案審理。
    理    由
一、按被告以外之人於審判外之言詞或書面陳述，除法律有規定
    者外，不得作為證據，刑事訴訟法第一百五十九條第一項固
    定有明文；惟被告以外之人於審判外之陳述，雖不符刑事訴
    訟法第一百五十九條之一至第一百五十九條之四之規定，而
    經當事人於審判程序同意作為證據，法院審酌該言詞陳述作
    成時之情況，認為適當，亦得為證據；當事人、代理人或辯
    護人於法院調查證據時，知有第一百五十九條第一項不得為
    證據之情形，而未於言詞辯論終結前聲明異議者，視為有前
    項之同意，同法第一百五十九條之五亦有明文。查被害人丙○○、乙○○、甲○○及戊○○等人於警詢時之證述，雖均
    屬審判外之陳述，然檢察官及被告於本院行準備程序時對於
    上開被害人警詢筆錄之證據能力既未予爭執，本院審酌上開
    被害人於警詢中之陳述，係於員警查獲之初立即製作，對案
    發情況之記憶當甚為清晰，不致發生一般傳聞證據中被害人
    記憶瑕疵之風險，且其等證述情節與卷證相符，足認上揭被
    害人於警詢中之陳述，具有證據能力，適為本案之證據，先
    予敘明。
二、訊據被告丁○○固坦承伊確有申設取得上開花旗銀行及中國
    信託銀行帳戶，且上開花旗銀行帳戶內確有如附表所示三筆
    款項，又中國信託銀行帳戶內亦有如附表所示一筆款項，而
    伊於九十七年十一月四日即同時未持有該等帳戶之存摺、提
    款卡（含密碼）或存摺及網路銀行帳號（含密碼）等情供承
    不諱；惟仍矢口否認有上開幫助詐欺取財之犯行，辯稱：當
    日伊因應徵工作而攜帶中國信託銀行之帳戶、網路銀行帳號
    及密碼前往應徵，然對方稱須薪資證明，且花旗銀行方可作
    為薪資轉帳之帳戶，要求伊去開戶，伊始申設取得上開花旗
    銀行帳戶，伊當日僅交付花旗銀行之存摺影本、身分證影本
    及履歷表予對方，伊所有花旗銀行之存摺正本、提款卡（含
    密碼單）、中國信託銀行之存摺及網路帳號（含密碼）則係
    放在包包內遭竊，應係上開應徵者趁伊上廁所時所竊取，隔
    日即九十七年十一月五日中午左右始發現不見，旋即向銀行
    掛失，伊並非自行提供上開帳戶之存摺、提款卡（含密碼）
    等供詐騙者任意使用云云。經查：
（一）上開花旗銀行及中國信託銀行之帳戶均由被告丁○○本人
      申設取得，其後則於九十七年十一月四日同日遭詐欺集團
      以如附表所示方式，向如附表「被害人」欄所示之丙○○
      等人施用詐術後，要求如附表「被害人」１、２、３欄所
      示之丙○○等人將該等款項匯入丁○○之上開花旗銀行帳
      戶內及要求如附表「被害人」４欄所示之戊○○將款項匯
      入丁○○之上開中國信託銀行帳戶內，丙○○等人因遭詐
      騙而分別匯入如附表所示之款項，該花旗銀行及中國信託
      銀行帳戶事後則均遭列為警示帳戶等情，業為被告所不爭
      執，且據被害人丙○○、乙○○、甲○○及戊○○在警詢
      中指訴歷歷（詳見警卷案卷），另有臺北縣政府警察局淡
      水分局中山路派出所受理詐騙帳戶通報警示簡便格式表（
      被害人丙○○，見中縣霧警偵字第０九七0000000
      號併二一八八九、二一八九０號卷第十二頁）、內政部警
      政署反詐騙案件紀錄表（被害人丙○○，見中縣霧警偵字
      第０九七0000000號併二一八八九、二一八九０號
      卷第十三頁至第十四頁）、被害人丙○○提供之郵局存簿
      影本一紙（見中縣霧警偵字第０九七0000000號併
      二一八八九、二一八九０號卷第十五頁）、被害人丙○○
      提供之匯款單二紙（見中縣霧警偵字第０九七００二二０
      一七號併二一八八九、二一八九０號卷第十六頁）、臺中
      縣警察局太平分局太平派出所受理詐騙帳戶通報警示簡便
      格式表（被害人乙○○，見中縣霧警偵字第０九七００二
      二０一七號併二一八八九、二一八九０號卷第十九頁）、
      內政部警政署反詐騙案件紀錄表（被害人乙○○，見中縣
      霧警偵字第０九七0000000號併二一八八九、二一
      八九０號卷第二十頁）、被害人乙○○提供之匯款單一紙
      （見中縣霧警偵字第０九七0000000號併二一八八
      九、二一八九０號卷第二一頁）、臺北縣政府警察局內湖
      分局西湖派出所受理詐騙帳戶通報警示簡便格式表（被害
      人甲○○，見中縣霧警偵字第０九七0000000號併
      二一八八九、二一八九０號卷第二五頁）、內政部警政署
      反詐騙案件紀錄表（被害人甲○○，見中縣霧警偵字第０
      九七0000000號併二一八八九、二一八九０號卷第
      二六頁）、被害人甲○○提供之匯款單一紙（見中縣霧警
      偵字第０九七0000000號併二一八八九、二一八九
      ０號卷第二七頁）、花旗銀行九十七年十一月十八日（九
      七）花旗（臺灣）里第一００號函文及所附之開戶資料五
      張（見中縣霧警偵字第０九七0000000號併二一八
      八九、二一八九０號卷第二九頁至第三七頁）、臺中縣警
      察局霧峰分局九十八年二月十九日中縣霧警偵字第０九七
      ０００二七三二號函覆資料（見九十八年度核交字第一六
      五號卷第七頁）、中國信託銀行九十八年三月二十三日中
      信銀字第０九八二二二七一二０三七０六號函附丁○○之
      相關資料（見九十八年度偵字第二０七七號卷第十七頁至
      第二三頁）、丁○○之花旗銀行帳戶開戶資料（見臺灣臺
      北地方法院檢察署九十八年度偵字第四七四四號卷第十五
      頁至第二一頁）、花旗銀行九十七年十二月十二日（九七
      ）花旗（臺灣）里第一一０號函附丁○○帳戶之開戶資料
      及迄今往來明細（見臺灣臺北地方法院檢察署九十八年度
      偵字第四七四四號卷第二二頁至第二四頁）、臺北縣政府
      警察局內湖分局西湖派出所受理各類案件紀錄表（被害人
      甲○○，見臺灣臺北地方法院檢察署九十八年度偵字第四
      七四四號卷第二五頁）、臺北縣政府警察局內湖分局西湖
      派出所受理刑事案件報案三聯單（被害人甲○○，見臺灣
      臺北地方法院檢察署九十八年度偵字第四七四四號卷第二
      六頁）、內政部警政署反詐騙案件紀錄表（被害人甲○○
      ，臺灣臺北地方法院檢察署九十八年度偵字第四七四四號
      卷第二七頁）、臺北縣政府警察局內湖分局西湖派出所受
      理詐騙帳戶通報警示簡便格式表（被害人甲○○，見臺灣
      臺北地方法院檢察署九十八年度偵字第四七四四號卷第二
      八頁）、被害人甲○○提供之匯款明細一張（見臺灣臺北
      地方法院檢察署九十八年度偵字第四七四四號卷第二九頁
      ）、高雄市政府警察局左營分局新莊派出所受理詐騙帳戶
      通報警示簡便格式表（被害人戊○○，見彰警分偵字第０
      九八０００七九七四號卷第十頁）、內政部警政署反詐騙
      諮詢專線紀錄表（被害人戊○○，見彰警分偵字第０九八
      ０００七九七四號卷第十一頁至第十二頁）、金融機構聯
      防機制通報單一紙（見彰警分偵字第０九八０００七九七
      四號卷第十三頁）、戊○○提供之匯款明細一紙（見彰警
      分偵字第０九八０００七九七四號卷第十一頁至第十五頁
      ）、高雄市政府警察局左營分局新莊派出所受理各類案件
      紀錄表（被害人戊○○，見彰警分偵字第０九八０００七
      九七四號卷第十六頁）、高雄市政府警察局左營分局新莊
      派出所受理刑事案件報案三聯單（被害人戊○○，見彰警
      分偵字第０九八０００七九七四號卷第十七頁）、高雄市
      政府警察局左營分局員警工作紀錄簿一紙（見彰警分偵字
      第０九八０００七九七四號卷第十八頁）、高雄市左營分
      局新莊所案件基本資料一份（見彰警分偵字第０九八００
      ０七九七四號卷第十九頁至第二十頁）、中國信託銀行九
      十七年十一月二十八日中信銀集作字第九七五一三０二七
      號函附丁○○帳戶相關資料（見彰警分偵字第０九八００
      ０七九七四號卷第二一頁至第三三頁）及通聯調閱查詢單
      （見彰警分偵字第０九八０００七九七四號卷第三五頁）
      等在卷足證，則被告上開花旗銀行及中國信託銀行之帳戶
      ，均業遭詐欺者供作詐騙如附表「被害人」欄所示之丙○○等人之人頭帳戶使用，自甚為明確。
（二）至被告雖辯以上情；然查，被告前於警詢時乃辯稱：「我
      於九十七年十一月五日十時許，在臺中縣大里市○○里○○路○段四五五巷五號住家內，發現我的花旗銀行提款卡
      及存摺、臺灣企銀太平分行存摺及提款卡、中國信託存摺
      遺失。我發覺該帳戶的存摺、提款卡遺失後，因為要接送
      小孩上、下課，所以十一月六日才至銀行辦掛失。」等情
      （詳見警詢案卷）；惟其後於偵查中則改稱：「帳戶是我
      去應徵工作時遺失，在臺中市○○路○段的紅茶店內，面
      試者偷拿我的帳戶。九十七年十一月四日失竊，九十七年
      十一月五日我有去報案，警察就叫我去辦理失竊。」等情
      （詳見偵查卷第七頁）；另於本院審理時復陳稱：「（問
      ：你說九十七年十一月四日去找對方應徵，九十七年十一
      月五日發現帳戶不見，是否如此？）是，我還有去警察局
      報案。（問：在紅茶店對方如何竊取你的銀行存摺？）我
      在紅茶店離開的時間只有去上廁所時，所以應該是趁我去
      上廁所時拿的，我那天只有跟他一個人接觸而已。（問：
      你在九十七年十一月五日何時發現遺失？）下午一點多，
      那時候我要整理我的簿子要收起來，對方跟我說六日去上
      班。（問：有無可能是在你騎車回家途中遺失？）不可能
      ，因為我是放在置物箱裡面。（問：有無可能取出及放入
      置物箱掉出來？）我不知道。（問：你在紅茶店有無目睹
      對方竊取的經過？）沒有。（問：有無可能被店內店員或
      其他客戶拿走？）這我不瞭解。（問：有無可能被家裡其
      他人拿走？）不可能。因為自己人不會害我。（問：有無
      可能被其他人拿走？）不可能，因為我公公很少回家，那
      天也沒有其他人到我們家。（問：既然無法確定是否在收
      、放帳戶途中或店內遭其他客人、店員或是家裡被其他人
      拿走，為何一口咬定是面試的人拿走？）因為他們公司地
      址找不到人，是空屋，電話也不通。（問：他們公司名稱
      、地址？）我有記起來，是中天娛樂網，地址不知道。只
      記得是在北屯，路名忘記了，對方叫我稱他店長就可以了
      ，我不知道他的全名。（問：九十七年十一月五日幾點發
      現東西不見了？）中午。（問：既然肯定被店長偷走了，
      有沒有到警察局提出告訴？）沒有。我只是先去報案，因
      為當時沒有想到是被偷。（問：案發迄今，有無對陳店長
      提出竊盜告訴？）沒有。（問：你今日開庭清楚指訴，沒
      有任何遺失可能，一定是面試當天陳店長趁你去廁所時偷
      走，為何事隔這麼久，均沒有對陳店長沒有提出任何的刑
      事訴追？）因為我真的不知道這個。（問：東西被對方偷
      走，對你是無所謂？）我有去找，可是我找不到人，我也
      不知道可以告他。因為我不知道他的名字，不知道怎麼告
      。」云云，又參以花旗銀行乃於九十七年十一月十八日以
      （九七）花旗（臺灣）里第一００號函函覆稱九十七年十
      一月四日至九十七年十一月五日止，丁○○帳戶尚無掛失
      及變更紀錄（見中縣霧警偵字第０九七0000000號
      併二一八八九、二一八九０號卷第二九頁至第三七頁）等
      情，已可見被告對伊所有上開帳戶究係遺失或遭竊，又究
      於何時發現及有無於何時報警、掛失等情，前後供述顯非
      一致，且嗣後既確認伊所有該等帳戶資料係遭對伊應徵之
      陳店長在紅茶店內偷竊，竟於遭警詢問本案犯行後猶仍遲
      未對該名陳店長之竊盜犯行請求訴追並提供資料供員警調
      查，亦實屬悖於常理，自均無足採信。況且，被告雖陳稱
      伊因應徵所需，始攜帶上述二帳戶及另一臺灣企銀帳戶資
      料前往應徵云云；然則，常理以言，一般應徵者縱有以金
      融機構帳戶作為薪資轉帳之必要，亦僅需告以伊帳戶之帳
      號以供轉帳、匯款，蓋無攜帶一個以上帳戶之存摺、甚至
      提款卡及密碼等資料之必要，基此，益徵被告以上開情詞
      置辯，顯與常理有違，乃為矯飾卸責之詞，無足採信。
（三）另者，因帳戶存摺、提款卡遺失者，若至金融機構辦理掛
      失止付，詐欺集團將無法提領詐得金額，且詐欺集團若未
      得原帳戶所有人同意而加以使用，則詐得金額亦有可能遭
      原帳戶所有人提領一空，而詐騙所得之金額動輒上萬元，
      遠較購買或承租帳戶使用之微薄款項為鉅，是詐欺集團衡
      情均不致以遺失或竊得之帳戶作為詐騙被害人之出入往來
      帳戶，而甘冒可能遭原帳戶所有人凍結帳戶補辦存摺資料
      領款，致無法提領之風險，從而，堪徵被告辯稱上開帳戶
      乃係遺失或遭竊者云云，顯非可信。再者，上開中國信託
      銀行之帳戶既為被告申請供平日所使用，且花旗銀行帳戶
      為當日甫申設取得欲供日後使用等情，業據被告供承在卷
      ，則該等帳戶之存摺及提款卡應屬被告個人之重要物品，
      亦當十分重視並常檢視，而應於查悉遺失或遭竊時，隨即
      報警處理或掛失以申請重新補發，方符常理；況佐以被告
      自承伊知悉詐欺集團均以人頭帳戶詐騙被害人等情，益見
      被告蓋無於伊帳戶之存摺資料及尚未變更密碼之提款卡等
      物遺失或遭竊後無較高之警覺性，竟延至二日後即九十七
      年十一月六日，亦即上開如附表「被害人」欄所示之丙○○等人匯款存入之款項早已遭提領一空後，始至該等銀行
      辦理掛失之情。基上，益徵被告辯稱伊上開花旗銀行帳戶
      及中國信託銀行帳戶資料乃係遺失或遭竊云云，核屬無據
      。再查，被告既陳稱伊最後一次看見上開中國信託銀行及
      花旗銀行帳戶係於九十七年十一月四日下午二時許，攜至
      臺中縣大里市○○路○段某紅茶店與應徵工作之人見面時
      等情，則核諸被告上開中國信託銀行交易明細中乃載明九
      十七年十一月四日提領十元，扣除手續費十七元後，即為
      九十七年十一月四日下午十一時五十七分許，被害人戊○○轉帳如附表編號４所示之金額（詳見九十八年度偵字第
      二０七七號偵查案卷第二四頁）；另花旗銀行帳戶之存款
      往來明細查詢中載明被告於九十七年十一月四日下午一時
      四十三分許以一百元辦理開戶後，即有被害人丙○○於九
      十七年十一月五日下午六時零六分遭詐欺而轉帳如附表編
      號１所示之款項等情，顯而易見被告所有上開中國信託銀
      行及花旗銀行帳戶均係被告於九十七年十一月四日下午二
      時許左右起至同日下午十一時五十七分被害人戊○○遭詐
      騙轉帳前之某時，由被告在不詳處所自行同時交予某一不
      詳之成年人以遂行詐欺犯行之用，至為明確。
（四）按刑法上之故意，分直接故意（確定故意）與間接故意（
      不確定故意），「行為人對於構成犯罪之事實，明知並有
      意使其發生者」為直接故意；又「行為人對於構成犯罪之
      事實，預見其發生而其發生並不違背其本意者」為間接故
      意；而參以郵政儲金或銀行帳戶可供款項之存匯、提領，
      一般人均可輕易申請開設，並無任何資格條件之限制，苟
      有使用金融存款帳戶之正當用途，自以使用其本人或可信
      賴之親友申請之帳戶，最為便利安全，始可避免帳戶名義
      人反悔或心存歹念，利用通知掛失止付、變更存戶印鑑圖
      章或換摺之方式，將帳戶內之款項領走一空，反致使用帳
      戶人蒙受損失，苟非為犯罪等不法目的或為掩飾自己真實
      身分，並藉以逃避查緝，依常情並無捨棄自己申設帳戶而
      迂迴以花費金錢或其他方法向無相當信賴關係之陌生人取
      得帳戶使用之理，且近年來詐欺取財之犯罪類型層出不窮
      ，該等犯罪，多數均係利用他人帳戶作為詐欺所得財物之
      出入帳戶，業經媒體廣為披載，是依一般人通常之知識、
      智能及經驗，均已詳知向陌生人購買、承租或其他方法取
      得帳戶者，多係欲藉該帳戶取得不法犯罪所得，且隱匿帳
      戶內資金之實際取得人之身分，以逃避追查，則被告係成
      年且有智識之人，且自承對此亦知之甚詳，自難推推委上
      情，從而，被告對於交付上開花旗銀行及中國信託銀行帳
      戶之存簿及提款卡等物予該姓名年籍不詳之詐欺者，將可
      能被用來作為詐欺取財等非法用途上，應有所預見，且不
      違背其本意。是以，被告猶仍提供伊所有上開花旗銀行及
      中國信託銀行之帳戶資料予該名年籍不詳之成年人使用，
      當堪認被告亦有容任該成年人將伊所有上開帳戶作為詐欺
      取財之匯款指定帳戶使用，準此，被告顯有幫助詐欺取財
      之不確定故意存在，應堪認定。
（五）再按刑法上之幫助犯，係指以幫助之意思，對於正犯資以
      助力，而未參與實施犯罪之行為者而言；查本件被告將伊
      所有花旗銀行及中國信託銀行帳戶提供予該名成年人作為
      遭詐欺取財之受害人匯款指定之帳戶，乃係基於幫助他人
      詐欺取財之犯意，而被告提供上開花旗銀行及中國信託銀
      行帳戶之行為，復屬詐欺取財構成要件以外之行為，則被
      告自屬以幫助之意思，參與詐欺取財構成要件以外之行為
      ，應以詐欺取財之幫助犯論。基上可證，本案事證明確，
      被告之犯行，堪予認定。
三、查上開年籍不詳之成年人基於意圖為自己不法所有之犯意，
    以上開之方式為詐術，使上開如附表所示「被害人」欄所示
    之四人陷於錯誤，而將本人之物交付，該不詳之成年人所為
    ，係犯刑法第三百三十九條第一項之詐欺取財罪。被告將上
    開帳戶等物交給不詳年籍之成年人詐取財物，核其所為，係
    犯刑法第三十條第一項、第三百三十九條第一項之幫助詐欺
    取財罪。被告同時交付上開二本帳戶及一交付二本帳戶之行
    為，致被害人丙○○、乙○○、甲○○及戊○○等四人受騙
    ，均屬想像競合犯，應從一重處斷。被告幫助該成年人犯罪
    ，為幫助犯，應依刑法第三十條第二項之規定，按正犯之刑
    減輕之。至檢察官移送併案審理部分（九十八年度偵字第一
    ０二九七號、九十八年度偵字第八八六八號），因與本件犯
    罪事實係屬事實同一案件或具有想像競合犯之關係，本院自
    均應予以審究，附此敘明。爰審酌被告隨意提供伊所有上開
    二本帳戶資料供他人非法使用，將助長社會犯罪風氣，可能
    導致真正犯罪者逍遙法外，其行為殊屬不當，又被害人四人
    在財產上所受損害非微，心理上亦受有相當之痛苦，對於此
    違背常態之交易資料，被告猶辯稱不知係出於不法行為，且
    伊存摺及提款卡等物均係遭竊云云，且犯罪後仍希圖狡辯以
    脫免刑責，並置被害人之損失於事外，毫無懺悔之意，犯罪
    後之態度不佳，然念及被告本身並未實際參與本件詐欺取財
    之犯行，責難性較小等一切情狀，量處如主文所示之刑，並
    諭知易科罰金之折算標準。
據上論斷，應依刑事訴訟法第四百五十二條、第二百九十九條第
一項前段，刑法第三十條第一項、第二項、第三百三十九條第一
項、第五十五條、第四十一條第一項前段，刑法施行法第一條之
一，判決如主文。
中    華    民    國    98    年    7     月    22    日
              刑事第一庭  審判長法  官  林宜民
                                法  官  林清鈞
                                法  官  許惠瑜
以上正本證明與原本無異。
如不服本判決，應於判決送達後十日內向本院提出上訴狀，上訴
於臺灣高等法院臺中分院( 須附繕本 )。
                                書記官  楊家印
中    華    民    國    98    年    7     月    22    日
附錄法條
刑法第三十條第一項、第二項
幫助他人實行犯罪行為者，為幫助犯。雖他人不知幫助之情者，
亦同。
幫助犯之處罰，得按正犯之刑減輕之。
刑法第三百三十九條第一項
意圖為自己或第三人不法之所有，以詐術使人將本人或第三人之
物交付者，處 5 年以下有期徒刑、拘役或科或併科 1 千元以下
罰金。
附表：
┌──┬────────┬───┬─────┬─────────┬────────────┬─────────┐
│編號│匯款時、地及帳戶│被害人│被害金額  │轉入金融機構及帳號│被害方式                │證據              │
│    │                │      │（新臺幣）│                  │                        │                  │
├──┼────────┼───┼─────┼─────────┼────────────┼─────────┤
│１  │九十七年十一月四│丙○○│二萬一千三│戶名：丁○○      │九十七年十一月四日下午十│被害人筆錄（見中│
│    │日十八時二分許，│（七十│百八十一元│花旗臺灣銀行大里分│七時七分許，丙○○接到一│縣霧警偵字第０九七│
│    │至臺北縣淡水鎮淡│年一月│（含手續費│行                │通不詳人士來電稱被害人之│0000000號併│
│    │金路三段二０九號│五日出│十七元，為│帳號0000000│前有在奇摩網路購物錯誤訊│二一八八九、二一八│
│    │義山郵局，以ＡＴ│生）  │二萬一千三│000000000│息，因公司職員作業上有錯│九０號卷第十頁至第│
│    │Ｍ轉帳匯入右揭帳│      │百九十八元│一四號            │誤，設定被害人為每個月需│十一頁）          │
│    │戶。            │      │）        │                  │要轉帳付款，需至提款機前│對方來電號碼為０│
│    │                │      │          │                  │取消，被害人不疑有他，依│0－0000000│
│    │                │      │          │                  │指示操作後，發現帳戶內前│。                │
│    │                │      │          │                  │揭金錢遭匯出，始知遭詐騙│被害人提供匯款明│
│    │                │      │          │                  │。                      │細一紙（見中縣霧警│
│    │                │      │          │                  │                        │偵字第０九七００二│
│    │                │      │          │                  │                        │二０一七號併二一八│
│    │                │      │          │                  │                        │八九、二一八九０號│
│    │                │      │          │                  │                        │卷第十六頁）      │
├──┼────────┼───┼─────┼─────────┼────────────┼─────────┤
│２  │九十七年十一月四│乙○○│一萬一千九│戶名：丁○○      │九十七年十一月四日下午十│被害人筆錄（見中│
│    │日十八時二十三分│（七十│百八十三元│花旗臺灣銀行大里分│八時二十三分許，乙○○接│縣霧警偵字第０九七│
│    │許，至臺中縣太平│七年五│          │行                │到三通不詳人士來電稱被害│0000000號併│
│    │市○○○街五三號│月二十│          │帳號0000000│人之前有在奇摩網路購物，│二一八八九、二一八│
│    │長億郵局，以ＡＴ│日出生│          │000000000│因公司會計作業上有錯誤，│九０號卷第十七頁至│
│    │Ｍ轉帳匯入右揭帳│）    │          │一四              │將被害人的付款方式設定為│第十八頁）        │
│    │戶。            │      │          │                  │十二期分期付款，需至提款│對方來電號碼為０│
│    │                │      │          │                  │機前取消設定，被害人不疑│000－000－0│
│    │                │      │          │                  │有他依指示操作後，發現帳│七五。            │
│    │                │      │          │                  │戶內前揭金錢遭匯出，才知│被害人提供匯款明│
│    │                │      │          │                  │道被詐騙。              │細一紙（見中縣霧警│
│    │                │      │          │                  │                        │偵字第０九七００二│
│    │                │      │          │                  │                        │二０一七號併二一八│
│    │                │      │          │                  │                        │八九、二一八九０號│
│    │                │      │          │                  │                        │卷第二一頁）      │
├──┼────────┼───┼─────┼─────────┼────────────┼─────────┤
│３  │九十七年十一月四│甲○○│八千九百零│戶名：丁○○      │九十七年十一月四日下午十│被害人筆錄（見中│
│    │日十九時二十三分│（七十│三元      │花旗臺灣銀行大里分│九時十分許，甲○○接到一│縣霧警偵字第０九七│
│    │許，至捷運昆陽站│二年十│          │行                │通不詳人士來電稱被害人之│0000000號併│
│    │附近之郵局，以Ａ│一月二│          │帳號0000000│前有在奇摩網路購物，因公│二一八八九、二一八│
│    │ＴＭ轉帳匯入右揭│十一日│          │000000000│司會計作業上有錯誤，將被│九０號卷第二二頁至│
│    │帳戶。          │出生）│          │一四              │害人的付款方式設定為十二│第二四頁、見臺灣臺│
│    │                │      │          │                  │期分期付款，需至提款機前│北地方法院檢察署九│
│    │                │      │          │                  │取消設定，被害人不疑有他│十八年度偵字第四七│
│    │                │      │          │                  │依指示操作後，發現帳戶內│四四號卷第五頁至第│
│    │                │      │          │                  │前揭金錢遭匯出，才知道被│七頁）            │
│    │                │      │          │                  │詐騙。                  │對方來電號碼為八│
│    │                │      │          │                  │                        │000000000│
│    │                │      │          │                  │                        │六五。            │
│    │                │      │          │                  │                        │被害人提供匯款明│
│    │                │      │          │                  │                        │細一紙（見中縣霧警│
│    │                │      │          │                  │                        │偵字第０九七００二│
│    │                │      │          │                  │                        │二０一七號併二一八│
│    │                │      │          │                  │                        │八九、二一八九０號│
│    │                │      │          │                  │                        │卷第二七頁、見臺灣│
│    │                │      │          │                  │                        │臺北地方法院檢察署│
│    │                │      │          │                  │                        │九十八年度偵字第四│
│    │                │      │          │                  │                        │七四四號卷第二九頁│
│    │                │      │          │                  │                        │）                │
├──┼────────┼───┼─────┼─────────┼────────────┼─────────┤
│４  │九十七年十一月四│戊○○│二萬九千九│戶名：丁○○      │九十七年十一月四日，陳詠│被害人筆錄（見彰│
│    │日二十三時五十七│（七十│百八十九元│中國信託商業銀行彰│俞接到一通不詳人士來電稱│警分偵字第０九八０│
│    │分許，至高雄市左│八年六│          │化分行            │被害人之前有在奇摩網路購│００七九七四號卷第│
│    │營區○○路三五六│月二十│          │帳號八二二－四二八│物，因公司工作人員作業上│六頁至第八頁）    │
│    │號富民新莊仔郵局│三日出│          │000000000│有錯誤，將被害人的付款方│對方來電號碼為０│
│    │，以ＡＴＭ轉帳匯│生）  │          │                  │式勾選錯誤，需至提款機前│0－0000000│
│    │入右揭帳戶。    │      │          │                  │更正付款方式，被害人不疑│五、０八００－七０│
│    │                │      │          │                  │有他依指示操作後，發現帳│０三六五。        │
│    │                │      │          │                  │戶內前揭金錢遭匯出，才知│被害人提供匯款明│
│    │                │      │          │                  │道被詐騙。              │細一紙（見彰警分偵│
│    │                │      │          │                  │                        │字第０九八０００七│
│    │                │      │          │                  │                        │九七四號卷第十五頁│
│    │                │      │          │                  │                        │）                │
└──┴────────┴───┴─────┴─────────┴────────────┴─────────┘


司法院資訊處製作；財團法人民間司法改革基金會備份。
